【裁判字號】    97,交聲,74
【裁判日期】    970509
【裁判案由】    違反道路交通管理處罰條例聲明異議
【裁判全文】
臺灣苗栗地方法院交通事件裁定          97年度交聲字第74號
原處分機關  交通部公路總局新竹區監理所苗栗監理站
異  議  人
即受處分人  甲○○
上列異議人即受處分人因違反道路交通管理處罰條例案件，對原
處分機關民國97年3 月25日所為竹監苗字第裁54－Z00000000 號
裁決書（原舉發案號：公警局交字第Z00000000 號舉發違反道路
交通管理事件通知單）聲明異議，本院裁定如下：
    主  文
異議駁回。
    理  由
一、按「汽車駕駛人，駕駛汽車經測試檢定酒精濃度超過規定標
    準者，處新臺幣15,000元以上新臺幣60,000元以下罰鍰，並
    當場移置保管該汽車及吊扣其駕駛執照1 年」，道路交通管
    理處罰條例第35條第1 項第1 款定有明文。又汽車駕駛人飲
    用酒類或其他類似物後，吐氣所含酒精濃度超過每公升0.25
    毫克或血液中酒精濃度超過百分之0.05以上者，不得駕車，
    道路交通安全規則第114 條第2 款亦規定甚明。另按汽車駕
    駛人，有第35條第1 項規定之情形者，應接受道路交通安全
    講習，道路交通管理處罰條例第24條第1 項第2 款著有明文
    。
二、本件原處分機關以異議人甲○○駕駛車牌號碼1502-TX 號自
    用一般小客車，於民國97年2 月18日0 時20分許，行經國道
    三號北上156.3 公里處時，遭國道公路警察局第七警察隊大
    甲分隊警員戴勝童依道路交通管理處罰條例第35條第1 項第
    1 款舉發酒後駕車之違規。嗣異議人於上開通知單所載應到
    期日內到案提出申訴，原處分機關仍於97年3 月25日以竹監
    苗字第裁54－Z00000000 號裁決書，依道路交通管理處罰條
    例第35條第1 項第1 款之規定，裁處異議人罰鍰新臺幣（下
    同）34,500元，並吊扣駕駛執照12個月及施以道路交通安全
    講習。
三、異議人聲明異議意旨略以：舉發員警未依規定令異議人於檢
    測前15分鐘喝水休息云云。
四、經查：
（一）按依內政部警政署新修正之「取締酒後駕車程序」規定，
      警察執行取締酒後駕車勤務，於有疑似酒後駕車者，於指
      揮車輛停止後，執勤人員應告知駕駛人，警方目前正在執
      行取締酒後駕車勤務，並以酒精檢知器測試或以交談方式
      觀察駕駛人有無飲酒徵兆，如未飲酒，則指揮車輛快速通
      過，如研判駕駛人有飲酒徵兆，則指揮車輛靠邊停車，並
      請駕駛人下車接受酒精濃度檢測。在酒測前應先告知並確
      認受測者已飲酒結束15分鐘以上或漱口，避免口腔殘留酒
      精。是警察人員於執行酒精濃度測試時，於測量前應先確
      定受測者已飲酒結束15分鐘以上（而非受測前再給予15分
      鐘的緩衝期）「或」提供礦泉水給受測者漱口，其目的係
      為避免飲酒後15分鐘內即實施酒測，致影響酒測準確度，
      有內政部警政署警政治安全球資訊網-FAQ常見問題於95年
      8 月9 日針對「警察機關取締汽車駕駛人酒後駕車是否有
      時間與酒精濃度之寬限值？」所作答覆附卷可參。
（二）又異議人於97年2 月18日0 時20分為警查獲製作簡易筆錄
      時供稱：「（你於何時、何處、與何人、飲用何種酒類、
      於何時結束？）下午16時許在苑裡山腳，高梁酒。喝一瓶
      ，約20時0 分結束。」等語，堪以認定異議人實施酒測時
      間距離飲酒結束之時間（即前日20時之前）顯已超過15分
      鐘，揆諸前揭說明，於此情形警員並不需要讓異議人漱口
      或休息15分鐘，即得對之施測酒精濃度，是異議人辯稱警
      員未於檢測前15分鐘給予喝水休息而不合法云云，顯無足
      採。
五、綜上所述，異議人確有在前開時、地，經測試檢定其酒精濃
    度超過規定標準而駕車之違規行為。原處分機關依前開道路
    交通管理處罰條例第35條第1 項第1 款、第24條第1 項第2
    款規定（漏列）及違反道路交通管理事件統一裁罰基準表規
    定裁處受處分人罰鍰34,500元，吊扣駕駛執照1 年並施以交
    通安全講習，核無違誤，本件異議為無理由，應予駁回。
六、據上論斷，應依道路交通案件處理辦法第19條，裁定如主文
    。
中    華    民    國    97    年    5     月    9     日
                  交通法庭  法  官  林 卉 聆
以上正本與原本無異。
如不服本裁定，應於送達後5日內，向本院提出抗告狀。
                            書記官  楊 慧 萍
中    華    民    國    97    年    5     月    9     日


司法院資訊處製作；財團法人民間司法改革基金會備份。
